# 已做股权转让的增资报告如何表述?

提问人：symm606 时间：2010-03-09 14:07:04
一家公司 04 年成立的,成立当时已出验资报告.现在增资需要再出验资报告,资料审核时发现,该公司在成立后曾做过股权转让,由四个股东变成两个股东,这项变更已经办理了工商变更手续. 我们本次只就增资部分验证,但编写报告时,我们就觉得"变更前后对照表"的变更前情况不知道该如何填写了,是按工商变更后的注册资本情况(即股权转让后)填写增资前的情况? 还是按上一份验资报告填写变更前的情况,再表述股权转让?

回答人：chenyiwei
回复 楼主 symm606 的帖子个人理解：“本次变更”是指作为本次审验对象的增资，而股权转让一般无需验资。所以个人理解为应当将“本次变更前”表述为上次股权转让之后，本次增资之前的股权结构状况。股权转让可以在验资事项说明中提及。

回答人：chenyiwei
回复 7 楼 yucaili163 的帖子应为最初设立时的股东。同时在基本情况部分中详细说明历次增减资和股权转让情况，即详细表述直至本次变更前的公司历史沿革。

回答人：chenyiwei
回复 9 楼 yucaili163 的帖子如果本次变更前发生的无需验资的股权转让，确实没有股权转让协议（但估计可能性很小），但可以提供相关的章程修正案和股东会决议，以及该次转让后的工商变更登记资料的，也可以认可。